【裁判字號】    90,上易,614
【裁判日期】    891222
【裁判案由】    毒品危害防制條例
【裁判全文】
臺灣高等法院刑事判決                              九十年度上易字第六一四號
    上  訴  人
    即  被  告  甲○○
右上訴人因違反毒品危害防制條例案件，不服臺灣新竹地方法院八十九年度易字第一
三四九號，中華民國八十九年十二月二十二日第一審判決（起訴案號：臺灣新竹地方
法院檢察署八十九年度毒偵緝字第二八一號，本院併辦案號：臺灣新竹地方法院檢察
署九十年度毒偵字第二七四號）提起上訴，本院判決如左：
    主  文
上訴駁回。
    事  實
一、甲○○有竊盜、妨害公務、搶奪、賭博、違反麻醉藥品管理條例、偽造有價證券
    、侵占等前案紀錄，最近一次因偽造有價證證券及違反麻醉藥品管理條例案件分
    別經判決有期徒刑三年一月、六月，並定執行刑為有期徒刑三年三月確定；又因
    詐欺及違反麻醉藥品管理條例案件，分別經判處有期徒刑五月、七月，並應執行
    刑為有期徒刑十一月確定；又因違反麻醉藥品管理條例案件，經判處有期徒刑十
    月確定，以上三案接續執行，甫於民國八十九年六月二日縮短刑期假釋期滿執行
    完畢。甲○○另因施用毒品犯行，經臺灣新竹地方法院以八十八年度毒聲字第二
    五二○號裁定送勒戒處所觀察、勒戒後，認為無繼續施用毒品傾向，經臺灣新竹
    地方法院檢察署檢察官於八十九年二月十四日以八十九年度毒偵緝字第一八號為
    不起訴處分確定。詎仍不知悔改，復基於施用第二級毒品安非他命之概括犯意，
    自八十九年五月初起至同年十月七日止，連續在新竹市○○路邊等處施用第二級
    毒品安非他命多次，嗣於八十九年五月十八日下午一時三十分許，在新竹市○○
    街一八七巷一六八弄八號三樓、八十九年十月十日下午七時三十分許，在新竹市
    ○○路○段一六三巷口為警查獲。甲○○又經臺灣新竹地方法院於八十九年七月
    二十日以八十九年度毒聲字第一八二○號裁定送勒戒處所觀察、勒戒後，認為有
    繼續施用毒品傾向。
二、案經新竹縣警察局移送臺灣新竹地方法院檢察署檢察官偵查起訴。
    理  由
一、訊據被告甲○○對於右揭時地連續多次施用第二級毒品安非他命之事實，於原審
    八十九年十二月一日審理時供承不諱（見原審卷第二四頁），而其於八十九年五
    月十八日及同年十月十日為警查獲時所採尿液，經檢驗結果，均呈安非他命陽性
    反應，有尿液檢體代號對照表及新竹縣衛生局尿液檢驗單（見第一四○七號偵查
    卷第三一至三三頁）、臺南縣衛生局尿液檢驗成績書（見臺南縣警察局玉井分局
    刑案偵查卷宗第三頁）附卷足憑，堪認被告上開自白與事實相符。又被告前因施
    用毒品犯行，經臺灣新竹地方法院以八十八年度毒聲字第二五二○號裁定送勒戒
    處所觀察、勒戒後，認為無繼續施用毒品傾向，經臺灣新竹地方法院檢察署檢察
    官於八十九年二月十四日以八十九年度毒偵緝字第一八號為不起訴處分確定，有
    本院被告全國前案紀錄表及臺灣新竹地方法院檢察署刑案資料查註紀錄表在卷足
    憑。嗣因施用毒品犯行，再經臺灣新竹地方法院於八十九年七月二十日以八十九
    年度毒聲字第一八二○號裁定送勒戒處所觀察、勒戒後，認為有繼續施用毒品之
    傾向，亦有臺灣新竹地方法院八十九年度毒聲字第一八二○號裁定書、臺灣新竹
    地方法院檢察署八十九年度觀執字第一○○五號觀察勒戒處分執行指揮書、臺灣
    新竹看守所八十九年十一月一日竹所總字第二三九一號函暨有無繼續施用毒品傾
    向證明明書在可稽（見第一四○七號偵查卷第四八、四九頁、第二八一號偵查卷
    第十五頁、第三三至三五頁）。是其前於警訊及偵查中否認於前案查獲仍有再行
    施用安非他命之事實云云，無非飾卸之詞，不足採信。事證明確，被告犯行堪以
    認定。
二、核被告所為，係犯毒品危害防制條例第十條第二項施用第二級毒品罪。其因施用
    而持有第二級毒品安非他命之低度行為，為施用之高度行為所吸收，不另論罪。
    其先後多次施用犯行，均時間緊接，犯罪構成要件相同，顯係基於概括犯意為之
    ，應依刑法第五十六條連續犯之規定論以一罪，並加重其刑。公訴人雖僅就被告
    於八十九年五月十八日下午二時二十分採尿前回溯九十六小時內某時之施用犯行
    提起公訴，然其餘施用犯行既與前開起訴部分具有連續犯之裁判上一罪關係，為
    起訴效力所及，自得併予審理。又被告前有竊盜、妨害公務、搶奪、賭博、違反
    麻醉藥品管理條例、偽造有價證券、侵占等前案紀錄，最近一次因偽造有價證證
    券及違反麻醉藥品管理條例案件分別經判決有期徒刑三年一月、六月，並定執行
    刑為有期徒刑三年三月確定；又因詐欺及違反麻醉藥品管理條例案件，分別經判
    處有期徒刑五月、七月，並應執行刑為有期徒刑十一月確定；又因違反麻醉藥品
    管理條例案件，經判處有期徒刑十月確定，以上三案接續執行，甫於八十九年六
    月二日縮短刑期假釋期滿執行完畢，有臺灣高等法院檢察署刑案紀錄簡覆表、臺
    灣新竹地方法院檢察署八十六年度執更字第七五二號刑事執行卷宗影本及臺灣嘉
    義監獄假釋出監人交付保護管束名冊影本在卷足憑，於受有期徒刑執行完畢後五
    年內再犯本罪，為累犯，併依刑法第四十七條之規定遞加重其刑。
三、原審本同一見解，適用毒品危害防制條例第十條第二項，刑法第十一條前段、第
    五十六條、第四十七條之規定，並審酌被告犯罪之動機、目的、手段、方法、所
    生危害及犯後坦承犯行等一切情狀，量處有期徒刑八月。並以扣案第一級毒品海
    洛因一點八四公克、安非他命一點四八公克、吸食器一支等物，係案外人蘇源甫
    因違反毒品危害防制條例案件而被查扣之證物，經被告供述在卷，尚難認與被告
    本案有何關係，故不予宣告沒收、銷燬。核其認事用法均無不合，量刑亦屬妥適
    。被告上訴請求再予自新機會，斟酌其屢犯不改，於通緝中仍繼續施用等情狀，
    原審量刑並無不妥，其上訴為無理由，應予駁回。
據上論斷，應依刑事訴訟法第三百六十八條，判決如主文。
本案經檢察官郭弘佑到庭執行職務。
中      華      民      國      九十      年      三      月    三十    日
                              臺灣高等法院刑事第十一庭
                                  審判長法  官  楊  照  男
                                        法  官  陳  炳  彰
                                        法  官  王  詠  寰
右正本證明與原本無異。
不得上訴。
                                        書記官  駱  麗  君
中     華       民      國     九十       年      三      月    三十    日
附錄本案論罪科刑法條：
毒品危害防制條例第十條第二項
施用第二級毒品者，處三年以下有期徒刑。


司法院資訊處製作；財團法人民間司法改革基金會備份。
